臺灣桃園地方法院刑事判決　　　　　　　 94年度訴字第647號
公　訴　人　臺灣桃園地方法院檢察署檢察官
被　　　告　甲○○　○○○○　.
　　　　　　男　27歲民國6.
　　　　　　馬來西亞籍在臺無住.
　　　　　　（現在臺灣桃園看守所羈押中）
選任辯護人　金　鑫律師
上列被告因違反毒品危害防制條例案件，經檢察官提起公訴（九
十四年度偵字第三０三０號），本院判決如下：
    主  文
甲○○　○○○○　○○○（中文姓名李運平）共同運輸第三級
毒品，處有期徒刑伍年捌月。並應於刑之執行完畢或赦免後，驅
逐出境。扣案如附表編號一所示之第三級毒品Ketamine伍包（驗
餘總淨重參仟零貳拾點貳陸公克）均沒收銷燬之；扣案如附表編
號二至五所示之鋁箔袋伍只、牛皮紙袋肆只、手提電腦壹台、手
提電腦包壹個均沒收。
    事  實
一、甲○○　○○○○　○○○（中文姓名李運平）係馬來西亞
    籍之外國男子，明知Ketamine（俗稱Ｋ他命）為毒品危害防
    制條例所規定之第三級毒品，不得製造、運輸、販賣或轉讓
    ，並經行政院公告為甲類第四款之管制進出口物品，而屬懲
    治走私條例所規定未經許可不得私運來臺之管制進出口物品
    。其於九十四年一月二十六日，在馬來西亞之某家酒吧，遇
    見甫認識半年，僅知綽號為「阿財」尚不知真實姓名年籍之
    成年男子，「阿財」邀約免費招待甲○○　○○○○　○○
    ○至臺灣旅遊，並委託甲○○　○○○○　○○○攜帶手提
    電腦及電腦文件至臺灣，再聽候行動電話聯絡交付予不詳姓
    名年籍之人，並由「阿財」交付馬來西亞幣七千元之旅費，
    甲○○　○○○○　○○○可預見以馬幣七千元之旅費招待
    其至臺灣旅遊，並以上開迂迴且不合常情之方式運輸手提電
    腦及電腦文件至臺灣再交付不詳姓名年籍之人，則該手提電
    腦包內所藏放者應係毒品或其他違禁物，且「阿財」要求其
    所為必係違法行為，仍基於與「阿財」共同運輸第三級毒品
    之不確定故意予以應允，由甲○○　○○○○　○○○購買
    往返臺灣、馬來西亞吉隆坡之機票，「阿財」則於民國九十
    四年二月二日十二時至十三時許，在馬來西亞吉隆坡機場，
    將一黑色手提電腦包交付予甲○○　○○○○　○○○，該
    手提電腦包內裝有電腦一台及Ketamine五包（Ketamine之包
    裝方式係以鋁箔袋分裝成五包後，再以牛皮紙袋包裝外部成
    四袋，即其中一只牛皮紙袋中裝有二包鋁箔袋之Ketamine，
    其餘三只牛皮紙袋各裝一包鋁箔袋之Ketamine，Ketamine總
    淨重三０二０點三六公克，包裝之牛皮紙袋共重二六點八四
    公克，包裝之鋁箔袋共重三一點一０公克），甲○○  ○○
    ○○  ○○○遂將上開手提電腦包作為自己之隨身行李，於
    同日十五時許，自馬來西亞吉隆坡搭乘中華航空公司ＣＩ六
    五六班次班機飛往我國，於同日十九時四十八分許抵達桃園
    中正國際機場，將上開管制進出口之第三級毒品Ketamine私
    運入境。嗣內政部航空警察局安全檢查隊第二組警員許光明
    察覺甲○○ ○○○○ ○○○神色有異，經通知臺北關稅局
    人員詳查其行李，而其上開手提電腦包經海關Ｘ光儀器檢查
    時，出現有綠色重疊之影像，臺北關稅局人員要求甲○○
    ○○○○  ○○○將該手提電腦包打開後當場查獲，並扣得
    如附表所示之物。
二、案經內政部警政署航空警察局移送臺灣桃園地方法院檢察署
    檢察官偵查起訴。
    理  由
一、訊據被告甲○○ ○○○○ ○○○固不否認於上揭時間、地
    點，自馬來西亞吉隆坡運輸毒品第三級Ketamine進入臺灣地
    區等事實，惟辯稱：該手提電腦包是綽號「阿財」之男子交
    予伊攜帶來臺灣的，伊不知該手提電腦包內藏放有Ketamine
    毒品云云。又選任辯護人則具狀為被告辯護略以：被告並不
    知悉手提電腦包內藏放有Ketamine，因包裝Ketamine毒品之
    鋁箔袋經封口機加以封緘，鋁箔袋外又包裝牛皮紙袋，且該
    牛皮紙袋均以透明膠帶粘封，被告難以從外觀得知牛皮紙袋
    內之物品為毒品，又被告經警採集之尿液送驗結果，並無毒
    品反應，且被告未曾施用過Ketamine，故被告無從由其過去
    之經驗得知其所攜帶者為Ketamine毒品，再者，扣案之Keta
    mine毛重雖為三０七八點三０公克，惟被告係以肩背方式攜
    帶該手提電腦包，而扣案毒品係分散裝於四只牛皮紙袋中，
    被告應不至於感覺到手提電腦袋過重之情形，況且綽號「阿
    財」之男子有向被告表明手提電腦包內除電腦外還有電腦文
    件，該等物品累積之重量達數公斤亦屬可能，應不得據此認
    定被告知悉所攜帶之手提電腦包內有毒品云云。經查：
（一）被告於九十四年二月二日搭乘中華航空公司ＣＩ—六五六
      號班機自馬來西亞吉隆坡至我國，於當日十九時四十八分
      許入境後，由臺北關稅局人員以海關Ｘ光儀器檢查其手提
      電腦包時，發現有綠色重疊之影像，臺北關稅局人員要求
      甲○○ ○○○○ ○○○將該手提電腦包打開後，查獲該
      其內藏放Ketamine五包等情，業據被告於警詢及偵審時坦
      承在卷，而證人即內政部警政署航空警察局安全檢查隊第
      二組警員許光明亦於審理中證稱：九十四年二月二日十九
      時二十五分許，我擔任便衣觀察勤務，喬裝為旅客，針對
      東南亞來的班機過濾，察看有無可疑為攜帶毒品之旅客，
      在眾多人群中我發現被告背著黑色手提電腦包、拉著簡便
      登機箱，神情怪異... 我就通知海關人員吳祥隆及線上制
      服人員檢查被告之行李，當時吳祥隆以Ｘ光儀器檢查，發
      現該手提電腦包有綠色之重疊影像（Ketamine與手提電腦
      經過Ｘ光儀器時，顯色都是綠色），吳祥隆就要求被告打
      開手提電腦包，詢問其中物品為何，被告說是電腦及電腦
      文件，於是海關就拿起他所說的牛皮紙袋裝的文件檢視，
      並詢問文件為何這麼重，被告稱不知道，結果一打開發現
      裡面是鋁箔袋而非文件... 剪開鋁箔袋後，發現裡面是白
      色結晶粉末... 我們拿試劑來測試，結果呈現Ketamine反
      應等語（見本院卷附九十四年六月七日審判筆錄第三頁至
      第四頁），且有旅客入出境記錄查詢表、臺北關稅局扣押
      貨物、運輸工具收據及搜索筆錄各一紙、手提電腦包、Ｘ
      光儀器顯色照片、扣案毒品照片共十三張附卷可稽（見臺
      灣桃園地方法院檢察署九十四年度偵字第三０三０號偵查
      卷宗第十六頁至第二三頁），並有如附表編號所示之物扣
      案可佐。
（二）如附表編號一所示之白色結晶粉末五包經送內政部警政署
      刑事警察局鑑定結果，檢出含有第三級毒品Ketamine成分
      ，其淨重共三０二０點三六公克，純度百分之八四點三；
      如附表編號二所示包裝上開Ketamine之鋁箔袋五只，總重
      三一點一０公克；如附表編號三所示包裝上開鋁箔袋之牛
      皮紙袋四只，總重二六點八四公克等情，有該局九十四年
      三月二十八日刑鑑字第０九四００二一三五一號鑑定通知
      書一紙在卷可考（見上開偵查卷宗第五十頁）。堪認被告
      確自馬來西亞吉隆坡運輸進入臺灣地區之物品為第三級毒
      品Ketamine。
（三）被告於警詢及本院審理中均供稱：伊在九十四年二月二日
      入境臺灣前一週（即同年一月二十六日），在馬來西亞的
      一家酒吧喝酒，遇到結識約半年，不知真實姓名年籍綽號
      「阿財」之人，「阿財」問伊是否要到臺灣旅遊，順便攜
      帶手提電腦及電腦資料給其臺灣之友人，並提供馬幣七千
      元作為旅費，伊便答應，並自行訂購機票，「阿財」與伊
      以電話聯繫出國時間後，「阿財」於九十四年二月二日伊
      出國當天十二時至十三時許，至馬來西亞吉隆坡機場門口
      ，拿一個手提電腦包交付予伊，並交代到了臺灣會有一名
      不知姓名之友人以手機聯絡拿取該手提電腦包，伊便背著
      該手提電腦包自行去搭飛機等語（見上開偵查卷宗第九頁
      、本院卷附九十四年四月二十九日準備程序筆錄第二頁）
      。由被告上開所供可知，被告與綽號「阿財」之人結識僅
      半年，且被告不知「阿財」之真實姓名年籍，顯見被告與
      「阿財」並無深交，「阿財」卻以馬幣七千元之旅費招待
      被告至臺灣旅遊，還要求被告攜帶手提電腦及電腦文件至
      臺灣交付予不知姓名年籍之人，被告應得知悉此已悖於一
      般常情。又現今郵務及電腦網路資訊發達，手提電腦及電
      腦文件何須大費周章以馬幣七千元以人力攜帶方式運送至
      國外，「阿財」要求被告攜帶手提電腦及電腦文件至臺灣
      交付他人之理由，正常智識之人均得以判斷顯與常理有違
      。另扣案毒品Ketamine係在被告所背之手提電腦包內所查
      獲，經本院當庭勘驗如附表編號四至十九所示之電腦包、
      其內所裝之電腦一台及其他雜物重量共為五四九０公克（
      見本院卷附九十四年六月七日審判筆錄第十二頁），另扣
      案如附表編號一至三所示之Ketamine及包裝袋共毛重三０
      七八點三０公克，有內政部警政署刑事警察局鑑定書一紙
      附卷可稽，故「阿財」交付該電腦包予被告時，該電腦包
      （即如附表編號一至十九所示之全部物品）總重應為八五
      六八點三０公克，而被告於審理中自承：我自己有手提電
      腦，也有使用過等語（見本院九十四年四月二十九日準備
      程序筆錄第三頁），被告既係有手提電腦之人，亦有使用
      之經驗，衡情被告在收受、背起該手提電腦包時，自會對
      該手提電腦包異常之沈重感有所疑惑，然被告卻未向「阿
      財」詢問或拆開該電腦包內所裝重達三０七八點三０公克
      之牛皮紙袋包裝之物品，以查明問題所在，被告為一智識
      健全之正常人，卻仍聽從「阿財」之指示，將該手提電腦
      包作為自己之隨身行李攜帶入境臺灣。再者，被告與「阿
      財」結識僅半年，其受「阿財」所託攜帶之手提電腦包內
      所藏放之第三級毒品Ketamine淨重達三０二０點三六公克
      ，數量頗鉅，價值不菲，被告與「阿財」間若無一定之信
      任及默契，「阿財」應不可能任由被告攜走該藏放有Keta
      mine之手提電腦包，故被告縱使無運輸第三級毒品之直接
      故意，而其對於「阿財」以免費招待旅遊求其運輸之手提
      電腦包內裝有第三級毒品Ketamine之犯罪結果，具有能遇
      見其發生而其發生不違背其本意之不確定故意，自屬灼然
      ，被告辯稱伊不知手提電腦袋內藏放有Ketamine，無犯罪
      故意云云，要無可採。至於被告之選任辯護人雖為被告辯
      護稱：本案查獲時，包裝毒品之牛皮紙袋及鋁箔袋皆封緘
      完好，被告無從知悉袋內物品為何云云，然依前述被告接
      受無深交之人，以馬幣七千元免費招待至臺灣旅遊，及運
      輸手提電腦、電腦文件至臺灣交付予不詳之人等種種違反
      常情事跡以觀，已足認定被告有不確定之犯罪故意，縱使
      被告未將包裝毒品之包裝袋拆開察看，亦無法資為有利於
      被告之論據。
（四）本件事證明確，被告前述運輸Ketamine進口之犯行，堪以
      認定。
二、按Ketamine係毒品危害防制條例第二條第二項第三款規定之
    第三級毒品，且係行政院依懲治走私條例公告之「管制物品
    項目及其數額」甲項第四款所列之管制進出口物品，被告自
    馬來西亞私運管制進出口之第三級毒品Ketamine入境臺灣，
    核其所為係犯毒品危害防制條例第四條第三項之運輸第三級
    毒品罪及懲治走私條例第二條第一項之私運管制物品進口罪
    。而被告持有Ketamine之低度行為，為運輸之高度行為所吸
    收，不另論罪。又被告與真實姓名年籍不詳綽號「阿財」之
    成年男子就上揭犯罪行為，具有犯意聯絡與行為分擔，為共
    同正犯。被告將Ketamine自馬來西亞輸入臺灣地區之一個夾
    帶私運行為，同時觸犯構成犯罪要件不同之私運管制物品進
    口罪及運輸第三級毒品罪，應依刑法第五十五條想像競合犯
    之規定，從一較重之運輸第三級毒品罪處斷。爰審酌被告不
    思毒品對他人身體健康及社會治安危害至深且鉅，竟運輸毒
    品入境，所輸入之毒品為數甚鉅，雖於運輸入境即被查獲，
    對社會尚未發生具體危害，惟犯後飾詞卸責、態度不佳等一
    切情狀，量處如主文所示之刑。又被告屬馬來西亞國籍，為
    外國人，在我國犯罪而受本件有期徒刑以上刑之宣告，本院
    認於刑之執行完畢或赦免後，有強制其出境之必要，爰依刑
    法第九十五條之規定，併為驅逐出境之諭知。扣案如附表編
    號一所示之Ketamine五包（驗餘共淨重三０二０點二六公克
    ），屬第三級毒品，應依毒品危害防制條例第十八條第一項
    前段規定諭知沒收銷燬，至內政部警政署刑事警察局取樣之
    Ketamine零點一公克，因業已鑑驗用罄，自無庸諭知沒收銷
    燬。扣案之如附表編號二至五所示之物品，係被告用以運輸
    本案第三級毒品Ketamine所用之物，應依同條例第十九條第
    一項規定宣告沒收。至於扣案如附表編號六至十九所示之物
    ，均非供運輸毒品直接所用之物，毋庸宣告沒收；另被告供
    稱因本件犯罪共犯「阿財」交付之旅費馬幣七千元（即機票
    、食宿費用），因毒品危害防制條例第十九條第一項係規定
    沒收因犯罪（製造、販賣或運輸毒品）所得之財物，並不及
    於因犯罪所得之利益，前開共犯「阿財」提供予被告之旅費
    ，亦無庸宣告沒收，併予敘明。
據上論斷，應依刑事訴訟法第二百九十九條第一項前段，毒品危
害防制條例第四條第三項、第十八條第一項前段、第十九條第一
項，懲治走私條例第二條第一項，刑法第十一條前段、第二十八
條、第五十五條、第九十五條，判決如主文。
本案經檢察官張啟聰到庭執行職務。
中　　華　　民　　國　　94　　年　　6 　　月　　21　　日
                  臺灣桃園地方法院刑事第五庭
                      審判長法  官  潘政宏
                            法  官  周炳全
                            法　官　張明儀
以上正本證明與原本無異。
如不服本判決，應於送達後10日內，向本院提出上訴狀。
                            書記官　吳瓊英
中　　華　　民　　國　　94　　年　　6 　　月　　21　　日
本案論罪科刑法條：
毒品危害防制條例第4條第3項
製造、運輸、販賣第三級毒品者，處 5 年以上有期徒刑，得併科
新臺幣 5 百萬元以下罰金。
毒品危害防制條例第18條第1項
查獲之第一、二級毒品及專供製造或施用第一、二級毒品之器具
，不問屬於犯人與否，均沒收銷燬之；查獲之第三、四級毒品及
製造或施用毒品之器具，無正當理由而擅自持有者，均沒入銷燬
之。但合於醫藥、研究或訓練之用者，得不予銷燬。
毒品危害防制條例第19條第1項
犯第 4 條至第 9 條、第 12 條、第 13 條或第 14 條第 1 項、
第2 項之罪者，其供犯罪所用或因犯罪所得之財物，均沒收之，
如全部或一部不能沒收時，追徵其價額或以其財產抵償之。
懲治走私條例第2條第1項
私運管制物品進口、出口逾公告數額者，處 7 年以下有期徒刑，
得併科新臺幣 3 百萬元以下罰金。
附表：
┌──┬─────┬───┬───┬───────────────────┐
│編號│品　　　名│數　量│單　位│　備　             註　　　　　　　   │
├──┼─────┼───┼───┼───────────────────┤
│一　│Ketamine  │五    │　包　│驗前共淨重3020.36 公克，驗餘共淨重    │
│    │          │　    │      │3020.26 公克                          │
│    │          │      │      │                                      │
├──┼─────┼───┼───┼───────────────────┤
│二  │鋁箔袋    │五    │  只  │包裝Ketamine所用                      │
│    │          │      │      │                                      │
├──┼─────┼───┼───┼───────────────────┤
│三  │牛皮紙袋  │四    │  只  │包裝上開鋁箔袋所用，其中一只牛皮紙袋裝│
│    │          │      │      │二包鋁箔袋，另外三只牛皮紙袋各裝一包鋁│
│    │          │      │      │箔袋。                                │
├──┼─────┼───┼───┼───────────────────┤
│四  │手提電腦  │一    │  台  │重量2717公克，經海關Ｘ光儀器時與Ketami│
│    │          │      │      │ne均呈綠色，用以混淆海關Ｘ光儀器對毒品│
│    │          │      │      │之判讀                                │
├──┼─────┼───┼───┼───────────────────┤
│五  │手提電腦包│一    │  個  │藏放Ketamine所用                      │
│    │          │      │      │                                      │
├──┼─────┼───┼───┼───────────────────┤
│六  │電腦型錄  │四十八│  張  │手提電腦包內所含物品                  │
│    │          │      │      │                                      │
├──┼─────┼───┼───┼───────────────────┤
│七  │滑鼠      │一    │  個  │同上                                  │
│    │          │      │      │                                      │
├──┼─────┼───┼───┼───────────────────┤
│八  │撲克牌    │一    │  副  │同上                                  │
│    │          │      │      │                                      │
│    │          │      │      │                                      │
├──┼─────┼───┼───┼───────────────────┤
│九  │電源線    │一    │  條  │同上                                  │
│    │          │      │      │                                      │
├──┼─────┼───┼───┼───────────────────┤
│十  │網路線    │一    │  條  │同上                                  │
│    │          │      │      │                                      │
├──┼─────┼───┼───┼───────────────────┤
│十一│眼罩      │一    │  個  │同上                                  │
│    │          │      │      │                                      │
├──┼─────┼───┼───┼───────────────────┤
│十二│入境登入表│一    │  張  │同上                                  │
│    │          │      │      │                                      │
├──┼─────┼───┼───┼───────────────────┤
│十三│磁片      │一    │  張  │同上                                  │
│    │          │      │      │                                      │
├──┼─────┼───┼───┼───────────────────┤
│十四│光碟片    │一    │  張  │同上                                  │
│    │          │      │      │                                      │
├──┼─────┼───┼───┼───────────────────┤
│十五│空白筆記本│一    │  本  │同上                                  │
│    │          │      │      │                                      │
├──┼─────┼───┼───┼───────────────────┤
│十六│螢光筆    │二    │  支  │同上                                  │
│    │          │      │      │                                      │
├──┼─────┼───┼───┼───────────────────┤
│十七│原子筆    │二    │  支  │同上                                  │
│    │          │      │      │                                      │
├──┼─────┼───┼───┼───────────────────┤
│十八│時刻表    │二    │  張  │同上                                  │
│    │          │      │      │                                      │
├──┼─────┼───┼───┼───────────────────┤
│十九│透明文件夾│一    │  張  │同上                                  │
│    │          │      │      │                                      │
└──┴─────┴───┴───┴───────────────────┘
